ACORDAO-COMPLETO-2420348

ACÓRDÃO 8620/2020 ATA 27/2020 - PRIMEIRA CÂMARA

VISTOS, relatados e discutidos estes autos de embargos de declaração opostos em face do Acórdão 5832/2020-TCU-Primeira Câmara;
ACORDAM os Ministros do Tribunal de Contas da União, reunidos em sessão da 1ª Câmara, ante as razões expostas pelo relator, em:
9.1. conhecer dos embargos de declaração para, no mérito, rejeitá-los, com fundamento nos artigos 32, inciso II, e 34 da Lei 8.443/1992;
9.2. dar ciência da deliberação ao embargante e à Universidade Federal da Bahia.

Embargos de declaração em aposentadoria.

Primeira Câmara

Universidade Federal da Bahia.

3. Interessados/Responsáveis/Recorrentes:
3.1. Interessado: Genivaldo Lins Marques (XXX.987.865-XX). 
3.2. Recorrente: Genivaldo Lins Marques (XXX.987.865-XX).

13.1. Ministros presentes: Benjamin Zymler (na Presidência), Walton Alencar Rodrigues (Relator), Bruno Dantas e Vital do Rêgo.
13.2. Ministro-Substituto presente: Weder de Oliveira.

GENIVALDO LINS MARQUES

WALTON ALENCAR RODRIGUES

Ministro Walton Alencar Rodrigues.

Tratam os autos de Embargos de declaração opostos por Genivaldo Lins Marques em face do Acórdão 5832/2020-TCU-Primeira Câmara, por meio do que este Tribunal julgou ilegal e negou registro ao seu ato de concessão inicial de aposentadoria .
Suscita o embargante a ocorrência de erro material da deliberação, na parte em que considera que o ato em questão havia dado entrada no TCU em 14/8/2018, haja vista que, a seu juízo, a legalidade de sua aposentadoria havia sido submetida ao exame do Tribunal em 05/11/2013.
É o breve relatório.

8.1. André de Barros Pereira (14.324/OAB-DF) e outros, representando Genivaldo Lins Marques.

Procuradora-Geral Cristina Machado da Costa e Silva.

EMBARGOS DE DECLARAÇÃO. ERRO MATERIAL. NÃO CONFIGURAÇÃO. DESPROVIMENTO.

APOSENTADORIA (APOS)

Secretaria de Fiscalização de Pessoal (SEFIP).

Conheço dos presentes embargos de declaração, uma vez atendidos os requisitos de admissibilidade atinentes à espécie.
No mérito, não verifico a ocorrência do alegado erro material.
O presente processo cuidou da apreciação de dois atos: o ato de concessão inicial de aposentadoria, peça 20, disponível ao TCU a partir de 14/8/2018, e o ato de alteração de aposentadoria, peça 21, disponível ao TCU desde 05/11/2013.
O fato de o ato de alteração ter sido encaminhado ao TCU antes do envio do ato de concessão inicial em nada modifica a situação verificada nos autos, mormente porque não é possível o julgamento do ato de concessão inicial sem que este tenha sido devidamente encaminhado para apreciação.
No julgamento proferido, objeto destes embargos, o ato de alteração sequer foi apreciado, tendo sido prejudicado ante a ilegalidade da concessão inicial, o que ficou devidamente registrado no item 9.2 da deliberação recorrida.
Não havendo defeito a ser sanado, nego provimento aos embargos.
TCU, Sala das Sessões Ministro Luciano Brandão Alves de Souza, em 11 de agosto de 2020.
WALTON ALENCAR RODRIGUES 
Relator